【裁判字號】    89,易緝,692
【裁判日期】    900110
【裁判案由】    違反動產擔保交易法
【裁判全文】
臺灣臺中地方法院刑事判決                        八十九年度易緝字第六九二號
    公  訴  人  臺灣臺中地方法院檢察署檢察官
    被      告  甲○○
右被告因違反動產擔保交易法案件，經檢察官提起公訴（八十八年度偵字第二三八一
三號），本院判決如左：
    主  文
甲○○動產擔保交易之債務人，意圖不法之利益，將標的物遷移，致生損害於債權人
，處有期徒刑肆月，如易科罰金以參佰元折算壹日。
    事  實
一、甲○○於民國八十八年三月三十一日，以動產擔保交易法所規定之附條件買賣方
    式向聲寶股份有限公司（以下簡稱聲寶公司）所屬五權分銷店購買電冰箱、洗衣
    機及彩色電視機各一台，並訂定附條件買賣契約，約定總價金新台幣（下同）八
    萬七千七百二十元，分十期給付，每月一期，除第一期於立約時付款九千四百二
    十元外，餘每期付款八千七百元（公訴人誤為十期每期均付款八千七百元），標
    的物即上開電器存放地點為台中市○○區○○路一段三十一巷三十四號，且在價
    金付清前，標的物之所有權仍屬出賣人即聲寶公司所有，買受人僅得占有使用，
    不得任意遷移、出賣、出質、移轉或為其他處分等，為動產擔保交易之債務人。
    詎甲○○在取得標的物之後，僅付款三期即未再付款，並意圖不法之利益，旋於
    同年四月初先將該動產擔保交易之標的物遷移他處，再於同年五、六月間將之賣
    給不詳姓名之友人，得款四萬元供己花用，使聲寶公司追索無著，致生損害於聲
    寶公司。
二、案經聲寶公司訴由台灣台中地方法院檢察署檢察官偵查起訴。
    理  由
一、訊據被告甲○○固坦承未曾通知告訴人聲寶公司已將上開電器遷移他處再加以變
    賣之事實不諱，惟矢口否認有何右揭違反動產擔保交易法之犯行，辯稱：伊因在
    金門處理官司，故沒有辦法繳納價款，後來又因經濟週轉困難才把東西拿去變賣
    ，會儘快想辦法把錢還給聲寶公司云云。惟查右揭事實，業據告訴人聲寶公司之
    代理人陳採龍、萬貽俊指訴綦詳，核與證人即被告之前妻陳郁方證述之情節相符
    ，復有聲寶牌附條件買賣契約書影本一份附卷可稽，足徵告訴人之指訴非虛，被
    告所辯應屬卸責之詞，不足採信，事證明確，被告之犯行洵堪認定。
二、核被告係意圖不法之利益，先將標的物遷移他處，再將之出賣他人，所為應係犯
    動產擔保交易法第三十八條之動產擔保交易之債務人，意圖不法之利益，將標的
    物遷移，致生損害於債權人罪。爰審酌被告之素行、犯罪之動機、目的、手段、
    犯罪所得之利益、犯後態度及尚未與告訴人聲寶公司達成和解等一切情狀，量處
    如主文所示之刑，並諭知易科罰金之折算標準。
據上論斷，應依刑事訴訟法第二百九十九條第一項前段，動產擔保交易法第三十八條
，刑法第十一條前段、第四十一條，罰金罰鍰提高標準條例第一條前段、第二條，判
決如主文。
本案經檢察官鄒千芝到庭執行職務
中      華      民      國      九十      年      一      月      十    日
                          臺灣臺中地方法院刑事第六庭
                              法  官  許  秀  芬
右正本證明與原本無異。
如不服本判決，應於判決送達後十日內向本院提出上訴狀，上訴於臺灣高等法院臺中
分院( 須附繕本 )。
                              書記官
中      華      民      國      九十      年      一      月      十    日
附錄本案所犯法條
動產擔保交易法第三十八條：
動產擔保交易之債務人，意圖不法之利益，將標的物遷移、賣出、出質、移轉、抵押
或為其他處分，致生損害於債權人者，處三年以下有期徒刑，拘役或併科一萬二千元
以下罰金。


司法院資訊處製作；財團法人民間司法改革基金會備份。
